【裁判字號】    90,易,259
【裁判日期】    900425
【裁判案由】    竊盜
【裁判全文】
臺灣雲林地方法院刑事判決                            九十年度易字第二五九號
    公  訴  人  臺灣雲林地方法院檢察署檢察官
    被      告  甲○○
右列被告因竊盜案件，經檢察官提起公訴（八十九年度偵字第五三一七號、九十年度
偵字第六０五號），本院判決如左：
    主  文
甲○○共同攜帶凶器竊盜，處有期徒刑壹年捌月。
    事  實
一、甲○○前曾有多次恐嚇、竊盜、傷害、違反麻醉藥品管理條例等前科紀錄，甫於
    民國八十八年十一月十八日假釋出監，猶在假釋期間，竟不知悔悟，復意圖為自
    己不法之所有，並基於概括之犯意，先於八十九年十一月十九日晚間，持可供凶
    器使用之破壞剪一支，前往雲林縣林內鄉濁水溪三號水門河堤旁之富慶砂石場，
    竊得電纜線數十公尺後，食髓知味，再於同年月二十一日晚間七時三十分許，與
    林素琴（由檢察官另案偵辦中）基於共同犯意之聯絡，分別駕駛車號ＧＭ－５０
    ４２號自用小貨車（甲○○駕駛）及Ｃ５－２６１自用小客車（林素琴駕駛、車
    主張金發），並由甲○○攜帶破壞剪一支共同前往富慶砂石場行竊，惟於將該砂
    石場之電線、電纜線剪斷時，即為該砂石場之管理人丁○○發覺並報警，經警據
    報前來查緝時，甲○○、林素琴未及將竊得之電纜線等搬運上車，旋棄車逃逸。
    甲○○又於九十年一月三十日下午三時許，在彰化縣社頭鄉○○路○段露營區前
    ，徒手竊取乙○○所有車號ＮＯＤ－５９１號山葉牌重型機車一輛，得手後供己
    騎乘使用。嗣經警依據前開遺留現場之小貨車、小客車車牌循線查獲車主，並於
    九十年二月一日十八時許前往雲林縣林內鄉烏塗村忠庄六之四號甲○○住處搜索
    查獲前開電纜線、機車等物。
二、案經雲林縣警察局斗六分局報請臺灣雲林地方法院檢察官偵查起訴。
    理  由
一、訊據被告甲○○對於右揭事實均坦承不諱，核與證人即富慶砂石場之負責人丙○
    ○、ＮＯＤ－５９１號機車車主乙○○先後於警訊時，及富慶砂石場之管理人丁
    ○○於警訊及檢察官偵訊時所證述被竊之情節相吻合，並有失竊現場照片十四張
    、被告住處照片四張、機車失竊報案資料一張及贓物領據二紙附卷可稽。事證明
    確，被告甲○○犯行堪以認定。
二、核被告前二次犯行，均係犯刑法第三百二十一條第一項第三款之攜帶凶器竊盜罪
    ，第三次所為則係犯同法第三百二十條第一項之普通竊盜罪。被告先後三次犯行
    ，時間緊接，觸犯基本犯罪構成要件相同之罪，顯係基於概括犯意而為，應依連
    續犯規定，論以較重之攜帶凶器竊盜一罪，並加重其刑。被告與林素琴間有犯意
    之聯絡，行為之分擔，均為共同正犯。爰審酌被告曾有多次恐嚇、竊盜、傷害、
    違反麻醉藥品管理條例等前科紀錄（參照卷附台灣高等法院被告全國前案紀錄表
    ），素行不良，甫於八十八年十一月十八日假釋出監，竟不知警惕，正當營生，
    甘為宵小，所生損害非輕，且於偵查中迭次飾詞卸責，難認確有悔意等一切情狀
    ，量處如主文所示之刑，以示懲儆。至於被告所有供犯罪所用之破壞剪一支，因
    未扣案，為免將來執行困難，爰不另為沒收之諭知。又被告於八十九年十一月十
    九日晚間，前往富慶砂石場竊取電纜線之犯行，雖未據起訴，惟與起訴部分有連
    續犯之關係，屬裁判上一罪，為起訴效力所及本院自得併予審究，附此敘明。
據上論斷，應依刑事訴訟法第二百九十九條第一項前段，刑法第二十八條、第五十六
條、第三百二十一條第一項第三款，判決如主文。
本案經檢察官劉仁慈到庭執行職務。
中      華      民      國      九十      年      四    月    二十五    日
                                        臺灣雲林地方法院刑事第一庭
                                            法  官
（得於十日內上訴）


司法院資訊處製作；財團法人民間司法改革基金會備份。
